最高法院刑事判決　　　　　　　　　　　　　　　八十八年度台上字第六○三七號
　　上　訴　人　甲○○
右上訴人因妨害自由案件，不服台灣高等法院台中分院中華民國八十六年十月一日第
二審判決（八十六年度上訴字第一二六三號，起訴案號：台灣台中地方法院檢察署八
十五年度偵字第一七七○三號），提起上訴，本院判決如左：
    主  文
上訴駁回。
    理  由
按刑事訴訟法第三百七十七條規定：上訴於第三審法院，非以判決違背法令為理由，
不得為之。是提起第三審上訴，應以原判決違背法令為理由，係屬法定要件，且必須
依據卷內資料為具體之指摘，並足據以辨認原判決已具備違背法令之形式，始屬相當
。本件原判決維持第一審論處上訴人共同非法剝奪人之行動自由罪刑部分之判決，係
引用第一審判決書之記載，以被害人陳雙鳳之指訴、證人賴金樹之證言及上訴人使用
之行動電話之通聯紀錄暨上訴人向被害人逼問其親友之住址、電話號碼後，抄錄之紙
條等，為所憑之證據，並明其綜合各項證據之調查結果，認定上訴人有本件犯行之
心證理由。對於上訴人及已定讞之共犯劉金亮辯稱：台中市○○路慶豐銀行文心分行
前，係交通要道，伊等不可能在該處強押被害人陳雙鳳上車，且當晚係因陳雙鳳自己
不願回家，伊等始借住於陳張雪之住處，翌日陳雙鳳亦係自由離去等語，及證人陳張
雪所為：未見上訴人有妨害陳雙鳳之行動自由等證言，認為或係卸責之詞，非可採信
，或因陳張雪並非始終在場，其陳述尚不足為有利於上訴人之證明。又以上訴人聲請
調閱案發當日慶豐銀行文心分行大門口之錄影帶，因該行函復錄影帶已逾保存期限無
法提供，而無從調查；至其另聲請再傳喚被害人陳雙鳳及證人賴金樹，則因該二人於
偵查中已陳述明確，認無再予傳訊之必要。均已依據卷內資料予以指駁及說明。經核
原判決從形式上觀察，尚無認定事實不憑證據或採證違背法則之情形存在。上訴意旨
略稱：被害人陳雙鳳苟被上訴人強行押走，何以不及時呼叫求救，又證人楊智順於原
審證稱上訴人並未強押陳雙鳳，原判決置上開有利於上訴人之證據於不論，顯非適法
云云。惟查被害人陳雙鳳有無呼救，與上訴人有無剝奪其行動自由，並無必要之關聯
；又依卷內資料，證人楊智順於上訴人實施本件妨害自由之犯行時並未在場，是其所
為：上訴人未強押陳雙鳳之陳述，顯係其個人之意見或推測之詞，依刑事訴訟法第一
百六十條之規定，原無證據能力，原審縱未斟酌說明，亦無違法可言。至其餘上訴意
旨或仍執陳詞否認犯罪而為事實上之爭辯，或就原審採證認事職權之行使，任意指摘
，難謂已符合首揭法定上訴第三審之要件。其上訴違背法律上之程式，應予駁回。
據上論結，應依刑事訴訟法第三百九十五條前段，判決如主文。
中      華      民      國    八十八    年      十      月    二十八    日
                              最高法院刑事第四庭
                                  審判長法官  黃  劍  青
                                        法官  劉  敬  一
                                        法官  林  增  福
                                        法官  邵  燕  玲
                                        法官  張  清  埤
      右正本證明與原本無異
                                              書  記  官
中      華      民      國    八十八    年     十一     月      二      日
